【裁判字號】    98,易,3403
【裁判日期】    990129
【裁判案由】    詐欺
【裁判全文】
臺灣臺中地方法院刑事判決              98年度易字第3403號
公  訴  人  臺灣臺中地方法院檢察署檢察官
被      告  乙○○
上列被告因詐欺案件，經檢察官提起公訴（98年度偵字第22079
號），被告於準備程序中就被訴事實為有罪之陳述，經本院合議
庭裁定由受命法官獨任進行簡式審判程序，判決如下：
    主    文
乙○○犯詐欺取財罪，累犯，處有期徒刑肆月，如易科罰金，以
新臺幣壹仟元折算壹日。
    犯罪事實及理由
一、本院認定之犯罪事實、證據並所犯法條，除證據並所犯法條
    欄關於『訊據被告乙○○固坦承於前開時、地，持鑽戒向告
    訴人丙○○表示該鑽戒值9萬元，因而變賣得款之事實，惟
    矢口否認有何詐欺之犯行，辯稱：上開鑽戒是姓名年籍不詳
    綽號「小陳」之友人知道被告經濟狀況不佳，委託被告代為
    販售，每賣得5萬元，可以分得5,000元，不知上開鑽戒為假
    鑽云云。惟查：…是被告辯解，顯屬事後卸責之詞，不足採
    信，其罪嫌應堪認定。…審酌被告素行不佳，復否認犯行，
    請從重量刑。』，應更正刪除為「訊據被告對於上開犯罪事
    實均坦承不諱，且查…是被告前揭自白核與事實相符，本案
    事證明確，其上開犯行應堪認定」之文字，並增加被告乙○
    ○於本院審理時之自白外，餘均與檢察官起訴書之記載相同
    ，茲引用之（詳如附件）。爰審酌被告前有詐欺之前科，素
    行非佳，本件詐欺案件對告訴人丙○○造成新臺幣(下同)50
    ,000元之損害，且被告雖在本院審理時供稱其出所後一定會
    返還50,000元予告訴人之詞(見本院卷頁64)，但告訴人迄今
    尚未獲得賠償之情，及念被告犯後終能坦承犯行，以及其犯
    罪之動機、目的、手段等一切情狀，量處如主文所示之刑，
    並諭知易科罰金之折算標準。
據上論斷，依刑事訴訟法第273條之1第1項、第299條第1項前段
、第310條之2、第454條第2項，刑法第339條第1項、第47條第1
項、第41條第1項前段，刑法施行法第1條之1，判決如主文。
本案經檢察官甲○○到庭執行職務
中    華    民    國    99    年    1    月    29    日
                   刑事第三庭  法  官  楊曉惠
以上正本證明與原本無異。
如不服本判決應於收受送達後10日內向本院提出上訴書狀，並應
敘述具體理由；其未敘述上訴理由者，應於上訴期間屆滿後20日
內向本院補提理由書（均須按他造當事人之人數附繕本）「切勿
逕送上級法院」。
                               書記官  謝明倫
中    華    民    國    99    年    1    月    29    日
附錄論罪科刑法條
刑法第339條
意圖為自己或第三人不法之所有，以詐術使人將本人或第三人之
物交付者，處5年以下有期徒刑、拘役或科或併科1千元以下罰金
。
以前項方法得財產上不法之利益或使第三人得之者，亦同。
前二項之未遂犯罰之。

司法院資訊處製作；財團法人民間司法改革基金會備份。
